臺灣桃園地方法院刑事判決
110年度交簡上字第338號
上  訴  人
即  被  告  翁青彥


上列上訴人即被告因公共危險案件，不服本院中華民國110年9月
17日110年度桃交簡字第1940號刑事簡易判決（聲請簡易判決處
刑案號：110年度速偵字第19722號），提起上訴，本院管轄之第
二審合議庭判決如下：
    主  文
上訴駁回。
    事實及理由
一、本案經本院審理結果，認原審認事用法及量刑均無不當，應
    予維持，均引用如附件原審刑事簡易判決書（含檢察官聲請
    簡易判決處刑書）記載之事實、證據及理由。
二、被告上訴意旨略以：其為警攔查時接受酒精濃度測試，測得
    之吐氣酒精濃度達每公升0.24毫克，並未逾法律規定，不應
    以回推之方式認定其騎車時之酒測值，爰請求撤銷原審判決
    ，改判被告無罪。
三、按刑法第185條之3第1項第1款所稱「駕駛動力交通工具而吐
    氣所含酒精濃度達每公升0.25毫克或血液中酒精濃度達0.05
    ％以上」係屬抽象危險犯，不以發生具體危險為必要，只須
    客觀上行為人駕駛動力交通工具且其酒精濃度達到上開標準
    值，即認定行為人有「不能安全駕駛」之危險存在。
四、經查：被告於110年1月27日晚上9時18分許經警施行酒精測
    試時之吐氣酒精濃度值雖僅有每公升0.24毫克，固未達刑法
    第185條之3第1款吐氣酒精濃度達每公升0.25毫克以上之標
    準，惟按人體內酒精含量由開始飲酒時之0%，依飲酒量漸漸
    累積增加，在完成飲酒時體內酒精含量達到最高，隨後依代
    謝率逐漸代謝，至於體內酒精含量倒推計算代謝率，依交通
    部運輸研究所於77年8月間針對國人進行實驗研究指出為每
    小時每公升0.0628毫克，此為本院辦理同類案件於職務上知
    悉之事項。基此，以被告所述其於110年1月27日下午1時許
    飲用啤酒後距離其所騎車之時點長達6.5小時，其體內酒精
    含量於完成飲酒後之高峰，業已依代謝率逐漸代謝，而依其
    於110年1月27日晚上7時30分許騎車上路之時點推算，其當
    時吐氣所含酒精濃度每公升0.35304毫克〔計算式：0.24+0.0
    628×（1＋48/60）＝0.35304〕，已逾酒精濃度每公升0.25毫克
    以上之程度。再者，被告於偵查中對於以上開方式回溯認定
    其騎車時之酒精濃度已達每公升0.25毫克以上並未異議（見
    偵卷第104頁），並於偵查承認有本件公共危險犯行（見偵
    卷第104頁）；且被告亦未抗辯其身體有何特殊、異於常人
    之體質，而可據以排除適用上開酒後每小時酒精代謝率換算
    吐氣所含酒精濃度約每公升0.0628毫克計算公式之情形，就
    本件而言，上開研究報告之計算公式，自可採為認定被告犯
    罪之依據。是被告前開所辯，要無足採，本件罪證明確，被
    告犯行堪以認定，應依法論科。被告上訴主張不應以回推方
    式計算其酒測值云云，為無理由，應予駁回。
五、依刑事訴訟法第455條之1第1項、第3項、第373條、第368條
    ，判決如主文。　　
本案經檢察官陳伯均聲請簡易判決處刑，檢察官洪鈺勛到庭執行
職務。
中　　華　　民　　國　　111 　年　　7 　　月　　8 　　日
                  刑事第十三庭審判長法  官  潘怡華
                                    法  官  郭鍵融
                                    法　官　王兆琳
以上正本證明與原本無異。
不得上訴。
                                    書記官　鄭哲霖
中　　華　　民　　國　　111 　年　　7 　　月　　8 　　日

附件：
臺灣桃園地方法院刑事簡易判決　　 110年度桃交簡字第1940號
聲　請　人　臺灣桃園地方檢察署檢察官
被　　　告　翁青彥
上列被告因公共危險案件，經檢察官聲請以簡易判決處刑（110
年度速偵字第19722號），本院判決如下：
    主  文
翁青彥駕駛動力交通工具而有吐氣所含酒精濃度達每公升零點二
五毫克以上之情形，累犯，處有期徒刑伍月，如易科罰金，以新
臺幣壹仟元折算壹日。
    事實及理由
一、本案犯罪事實及證據，均引用檢察官聲請簡易判決處刑書之
    記載（如附件）。
二、核被告翁青彥所為，係犯刑法第185條之3第1項第1款之駕駛
    動力交通工具而有吐氣所含酒精濃度達每公升0.25毫克以上
    情形之罪。被告基於同一犯意，於密切接近之時地實施酒後
    駕駛動力交通工具之同一構成要件行為，乃侵害同一法益，
    應論以接續犯之一罪，較為合理。又被告前於民國106年間
    ，因公共危險案件，經本院以106年度桃交簡字第2661號判
    決處有期徒刑3月確定，於108年5月10日易服社會勞動執行
    完畢，此有臺灣高等法院被告前案紀錄表1份在卷可按，其
    於受有期徒刑之執行完畢後，5年內故意再犯本案有期徒刑
    以上之刑之罪，為累犯；再依司法院大法官釋字第775號解
    釋文：「刑法第47條第1項規定：『受徒刑之執行完畢，或一
    部之執行而赦免後，5年以內故意再犯有期徒刑以上之罪者
    ，為累犯，加重本刑至二分之一。』有關累犯加重本刑部分
    ，不生違反憲法一行為不二罰原則之問題。惟其不分情節，
    基於累犯者有其特別惡性及對刑罰反應力薄弱等立法理由，
    一律加重最低本刑，於不符合刑法第59條所定要件之情形下
    ，致生行為人所受之刑罰超過其所應負擔罪責之個案，其人
    身自由因此遭受過苛之侵害部分，對人民受憲法第8條保障
    之人身自由所為限制，不符憲法罪刑相當原則，牴觸憲法第
    23條比例原則。於此範圍內，有關機關應自本解釋公布之日
    起2年內，依本解釋意旨修正之。於修正前，為避免發生上
    述罪刑不相當之情形，法院就該個案應依本解釋意旨，裁量
    是否加重最低本刑。」亦即在現行刑法第47條第1項累犯規
    定修正之前，法院仍得斟酌個案情形，裁量是否加重最低本
    刑，並未完全排除累犯規定之適用。據此，本院審酌被告已
    因上述構成累犯之公共危險前科，又再度為同樣類型、罪質
    之本案犯罪，顯見被告未悛悔改過，其無視法律之嚴厲禁制
    ，屢屢再犯，堪認被告具有特別惡性及對刑罰反應力薄弱，
    就其所犯本次犯行，依刑法第47條第1項規定加重其刑。
三、爰審酌被告明知酒精成分對人之意識能力具有不良影響，酒
    後駕車對一般往來之公眾及駕駛人自身皆具有高度危險性，
    詎仍心存僥倖率爾駕駛普通重型機車上路，因酒後操控能力
    欠佳，不慎與車輛發生碰撞，經回溯推算被告於酒後騎車上
    路時之體內酒精濃度已達每公升0.35304毫克，殊屬不該，
    惟念其犯後坦認犯行，及其智識程度、生活狀況與素行等其
    他一切情狀，量處如主文所示之刑，並諭知易科罰金之折算
    標準。
四、據上論斷，應依刑事訴訟法第449條第1項前段、第3項、第4
    54條第2項，刑法第185條之3第1項第1款、第47條第1項、第
    41條第1項前段，刑法施行法第1條之1第1項，逕以簡易判決
    處刑如主文。
五、如不服本判決，應於判決送達後20日內，向本院提出上訴狀
    （應附繕本），上訴於本院合議庭。
中    華    民    國   110    年    9     月    17    日
                  刑事第十七庭    法  官  李思緯
以上正本證明與原本無異。
如不服本判決，應於判決送達後20日內向本院提出上訴狀（應附
繕本）。
                                  書記官  薛福山
中    華    民    國   110    年    9     月    22    日
附錄本案論罪科刑依據之法條：
中華民國刑法第185條之3第1項
駕駛動力交通工具而有下列情形之一者，處2年以下有期徒刑，
得併科20萬元以下罰金：
一、吐氣所含酒精濃度達每公升零點二五毫克或血液中酒精濃度
    達百分之零點零五以上。
二、有前款以外之其他情事足認服用酒類或其他相類之物，致不
    能安全駕駛。
三、服用毒品、麻醉藥品或其他相類之物，致不能安全駕駛。
附件：
臺灣桃園地方檢察署檢察官聲請簡易判決處刑書
                                    110年度偵字第19722號
    被      告  翁青彥  男  44歲（民國00年0月0日生）
                        住○○市○○區○○路00巷00弄00號
                        國民身分證統一編號：Z000000000號
上列被告因公共危險案件，業經偵查終結，認宜以簡易判決處刑
，茲將犯罪事實及證據並所犯法條分敘如下：
        犯罪事實
一、翁青彥前因公共危險案件，經臺灣桃園地方法院以106年度
    桃交簡字第2661號判決判處有期徒刑3月確定，於民國108年
    5月10日徒刑易服社勞執行完畢。詎仍不知悔改，自110年1
    月26日晚間某時起至110年1月27日凌晨0時許止，在桃園市
    八德區文昌公園附近飲用高粱酒並乘車返回桃園市○○區○○路
    00巷00弄00號住處後，明知飲酒後已達不得駕駛動力交通工
    具之程度，仍基於酒後駕駛動力交通工具之犯意，於110年1
    月27日上午9時許，自上開住處騎乘車牌號碼000-0000號普
    通重型機車至桃園市八德區某處之公司上班，再自同日中午
    12時許起至同日下午1時許，在桃園市八德區公司附近某統
    一超商飲用啤酒，復接續於同日下午4時許，自上開公司騎
    乘該機車返回前揭住處後，復接續於同日下午4時30分許，
    自前揭住處騎乘該機車至上開公司後，復接續於同日晚間7
    時30分許，自上開公司騎乘該機車返回前揭住處。嗣於同日
    晚間9時7分許，行經桃園市○○區○○路000號對面時，不慎與
    陳冠群駕駛並搭載陳玉雯之車牌號碼000-0000號自用小客車
    發生碰撞（陳冠群、陳玉雯均未受傷），經警據報前往處理
    ，並於同日晚間9時18分許，施以吐氣酒精濃度測試，測得
    吐氣酒精濃度為每公升0.24毫克（推算其於同日晚間7時30
    分許，飲酒後騎乘動力交通工具時，其吐氣所含酒精濃度為
    每公升0.35304毫克），而悉上情。
二、案經桃園市政府警察八德分局報告偵辦。
        證據並所犯法條
一、上揭犯罪事實，業據被告翁青彥於警詢及偵查中均坦承不諱
    ，核與證人陳冠群於警詢時證述情節相符，復有酒精測定紀
    錄表、桃園市政府警察局舉發違反道路交通管理事件通知單
    、道路交通事故現場圖、道路交通事故調查表、桃園市政府
    警察局八德分局八德交通分隊道路交通事故照片黏貼紀錄表
    、公路監理電子閘門查詢結果各1份附卷可稽，被告經警施
    行酒精測試時之呼氣酒精濃度值雖僅為0.24MG/L，固未達刑
    法第185條之3第1款呼氣酒精濃度值0.25MG/L以上之標準，
    惟按人體內酒精含量由開始飲酒時之0％，依飲量漸漸累積增
    加，在完成飲酒時，體內酒精含量達到最高，隨後依代謝率
    ，逐漸代謝，至於體內酒精含量回推計算代謝率，依交通部
    運輸研究所於77年8月間，針對國人進行實驗研究指出受測
    者飲酒後每小時之血液酒精代謝率為每公升小時0.0628毫克
    （詳陳高村著，吐氣中酒精含量倒推計算過程乙文）。本件
    被告自承於110年1月27日晚間7時30分許騎乘前揭機車上路
    ，距其於同日晚間9時18分進行吐氣檢測時止，相隔約1時48
    分，仍測得其吐氣中所含酒精濃度為每公升0.24毫克，則依
    上開國人體內酒精含量之代謝率回溯計算，被告於酒後騎乘
    上開機車時，其吐氣所含酒精濃度約為每公升0.35304毫克(
    計算公式：0.0628MG/LX(1+48/60)+0.24MG/L)，已逾酒精濃
    度每公升0.25毫克以上之程度，其犯行洵堪認定。
二、核被告所為，係犯刑法第185條之3第1項第1款之公共危險罪
    嫌。被告係基於同一犯意，於密切接近之時地實施同一構成
    要件行為，侵害同一法益，應論以接續犯，請論以1罪。又
    被告前有如犯罪事實欄所載論罪科刑及執行情形，有本署刑
    案資料查註紀錄表附卷可稽，其於有期徒刑執行完畢後，5
    年以內故意再犯本件有期徒刑以上之罪，為累犯，請並斟酌
    依刑法第47條第1項之規定及司法院大法官釋字第775號解釋
    意旨加重其刑。
三、依刑事訴訟法第451條第1項聲請逕以簡易判決處刑。
    此  致
臺灣桃園地方法院
中    華    民    國   110    年    7     月    22    日
                          檢  察  官 楊挺宏
本件證明與原本無異
中    華    民    國   110    年     7    月    27    日
                          書  記  官 盧憲儀
附記事項：
本件係依刑事訴訟法簡易程式辦理，法院簡易庭得不傳喚被告、
輔佐人、告訴人、告發人等出庭即以簡易判決處刑；被告、被害
人、告訴人等對告訴乃論案件如已達成民事和解而要撤回告訴或
對非告訴乃論案件認有受傳喚到庭陳述意見之必要時，請即另以
書狀向簡易法庭陳述或請求傳訊。
參考法條：
中華民國刑法第185條之3
駕駛動力交通工具而有下列情形之一者，處2年以下有期徒刑，
得併科20萬元以下罰金：
一、吐氣所含酒精濃度達每公升零點二五毫克或血液中酒精濃度
    達百分之零點零五以上。
二、有前款以外之其他情事足認服用酒類或其他相類之物，致不
    能安全駕駛。
三、服用毒品、麻醉藥品或其他相類之物，致不能安全駕駛。
因而致人於死者，處3年以上10年以下有期徒刑；致重傷者，處1
年以上7年以下有期徒刑。
曾犯本條或陸海空軍刑法第54條之罪，經有罪判決確定或經緩起
訴處分確定，於五年內再犯第1項之罪因而致人於死者，處無期
徒刑或5年以上有期徒刑；致重傷者，處3年以上10年以下有期徒
刑。